【裁判字號】    99,交聲,1585
【裁判日期】    991126
【裁判案由】    違反道路交通管理處罰條例聲明異議
【裁判全文】
臺灣臺北地方法院交通事件裁定        99年度交聲字第1585號
原處分機關  臺北市交通事件裁決所
異  議  人  黃浩倫
即受處分人
                        號
上列異議人即受處分人因違反道路交通管理處罰條例事件，對於
臺北市交通事件裁決所民國99年9 月9 日所為之處分（原處分案
號：北市裁申字第裁22-A00FF4083號），聲明異議，本院裁定如
下：
    主  文
異議駁回。
    理  由
一、聲明異議意旨略以：異議人即受處分人黃浩倫認交裁所未註
    明理由即為處分，並未善盡其職責，為此聲明異議云云。
二、按汽車駕駛人駕駛執照逾有效期間仍駕車者，處新臺幣（下
    同）1,800 元以上3,600 元以下罰鍰，並禁止其駕駛，並應
    扣繳其駕駛執照，道路交通管理處罰條例第22條第1 項第7
    款、第2 項定有明文。次按汽車駕駛執照自發照之日起每滿
    6 年換發1 次，汽車駕駛人應於有效期間屆滿前後1 個月內
    向公路監理機關申請換發新照，道路交通安全規則第52條第
    1 項前段亦定有明文。
三、本件異議人於民國99年7 月30日凌晨1 時40分許，駕駛車牌
    號碼AJR-196 號重型機車，行經臺北市○○路時，因駕駛執
    照逾有效期間仍駕車，經原舉發機關臺北市政府警察局北投
    奇岩派出所員警攔停並製單舉發，嗣異議人於舉發通知單所
    載應到案日期前提出申訴，經原處分機關調查結果，仍認異
    議人違規事實明確，原處分機關乃於99年9 月9 日依道路交
    通管理處罰條例第22條第1 項第7 款規定，裁處異議人罰鍰
    1,800 元，駕駛執照扣繳，異議人收受裁決書，並於法定期
    間內聲明異議等情，有臺北市政府警察局舉發違反道路交通
    管理事件通知單、臺北市交通事件裁決所違反道路交通管理
    事件裁決書及送達證書附卷可稽。
四、經查：異議人於99年7 月30日凌晨1 時40分許，駕駛車牌號
    碼AJR-196 號重型機車，行經臺北市○○路時，為警攔停並
    製單舉發「駕駛執照逾有效期間仍駕車」之違規事實乙節，
    為異議人所不爭執，並有舉發違反道路交通管理事件通知單
    （掌電字第A00FF4083 號）在卷可稽。又異議人之機車駕駛
    執照有效日期為98年8 月4 日，有臺北市裁決所機車駕駛人
    螢幕列印資料及臺北市交通事件裁決所99年9 月2 日北市裁
    申字第09939012400 號函在卷足憑，異議人於本件舉發違規
    日期即99年7 月30日，仍未依規定換發新照，而騎乘前述機
    車上路，顯屬駕駛執照逾有效期間仍駕車之違規行為，至為
    明確，異議人之違規行為堪以認定，應依法處罰。
五、綜上，異議人確於上開時、地有駕駛執照逾有效期間仍駕車
    之違規行為，原處分機關依道路交通管理處罰條例第22條第
    1 項第7 款規定，裁處異議人罰鍰1,800 元，駕駛執照扣繳
    ，依法核無違誤，本件異議為無理由，應予駁回。
據上論斷，應依道路交通事件處理辦法第18條，裁定如主文。
中    華    民    國    99    年    11    月    26    日
                  交通法庭  法  官  林勇如
上正本證明與原本無異。
如不服本裁定，應於裁定送達後5 日內向本院提出抗告狀。
                            書記官  葉潔如
中    華    民    國    99    年    11    月    26    日

司法院資訊處製作；財團法人民間司法改革基金會備份。
